【裁判字號】    99,易,341
【裁判日期】    990714
【裁判案由】    竊盜
【裁判全文】
臺灣彰化地方法院刑事判決               99年度易字第341號
公  訴  人  臺灣彰化地方法院檢察署檢察官
被      告  乙○○
上列被告因竊盜案件，經檢察官提起公訴（99年度偵字第2031號
），本院判決如下：
    主  文
乙○○在車站竊盜，累犯，處有期徒刑捌月。
    犯罪事實
一、乙○○前因竊盜案件，經本院以97年度簡字第314 號判決有
    期徒刑3 月確定，於民國98年5 月17日徒刑執行完畢，詎其
    仍不知悔改，復意圖為自己不法之所有，於99年2 月13日下
    午10時55分許，在彰化縣員林鎮員林火車站2 樓候車室，徒
    手竊取甲○○暫放在該候車室西側最後一排座椅上之睡袋1
    個（未起獲），得手後，供己使用。旋甲○○於同日下午11
    時許，返回該處休息時，發覺遭竊，而報警循線查獲。
二、案經內政部警政署鐵路警察局第三警務段報告臺灣彰化地方
    法院檢察署檢察官偵查起訴。
    理  由
一、本件所引證據，公訴人、被告均不爭執證據能力，亦無違法
    取得或其他不得做為證據之事由，均有證據能力，合先敘明
    。
二、訊據被告固坦認曾於前揭時、地拿取被害人甲○○之睡袋，
    然矢口否認有何竊盜之犯意，並辯稱：其係與被害人開玩笑
    ，將睡袋拿走藏起來，隔天中午就返還被害人云云。惟查：
    被告前揭竊盜事實，業據其於偵訊中坦承不諱，核與被害人
    甲○○警詢指訴內容相符，並有監視紀錄翻拍照片8 張附卷
    可稽，足認被告警詢中自白與事實相符。被告雖以前詞置辯
    ，然其於警詢中明確陳述係因天氣冷故將睡袋拿走供己使用
    ，因喝酒故不知將該睡袋放在何處，願意設法找回睡袋還給
    被害人等語。然被告前有竊盜前科經判決確定並執行，有臺
    灣高等法院被告前案紀錄表在卷可稽，對司法程序有相當瞭
    解，若其僅係與被害人開玩笑，自應向警方詳為說明，豈有
    可能為前開自白，使自己陷於遭偵查起訴，甚至入監服刑之
    風險？況其警詢筆錄係於99年2 月14日（即竊盜隔日）下午
    6 時製作，若如其所辯於竊盜隔日中午即將睡袋返還被害人
    ，於警詢時為何不將此一對己有利之事實告知警方，反陳稱
    睡袋已遺失？足見被告前揭辯解無非卸責之詞，不足採信，
    本件事證明確，被告犯行已足認定。
三、核被告所為，係犯刑法第321 條第1 項第6 款之在車站竊盜
    罪。被告有如犯罪事實欄所述之科刑及執行紀錄，有臺灣高
    等法院被告前案紀錄表在卷可稽，其於執行完畢後5 年內再
    犯本件有期徒刑以上之罪，為累犯，應依刑法第47條第1 項
    之規定加重其刑。爰審酌被告竊取財物，漠視他人權益，其
    竊得財物價值雖然不高，但對告訴人之生活已造成重大困擾
    ，犯後僅坦承部分犯行，及其犯罪之動機、目的、手段等一
    切情狀，量處如主文所示之刑。
據上論斷，應依刑事訴訟法第299 條第1 項前段，刑法第321 條
第1項第6款、第47條第1項，判決如主文。
本案經檢察官賴志盛到庭執行職務。
中    華    民    國    99    年    7     月    14    日
                  刑事第五庭  法  官  王奕勛
以上正本證明與原本無異。
如不服本判決應於收受判決後10日內向本院提出上訴書狀，並應
敘述具體理由；其未敘述上訴理由者，應於上訴期間屆滿後20日
內向本院補提理由書（均須按他造當事人之人數附繕本）「切勿
逕送上級法院」。
告訴人或被害人對於判決如有不服具備理由請求檢察官上訴者，
其上訴期間之計算係以檢察官收受判決正本之日期為準。
中    華    民    國    99    年    7     月    14    日
                              書記官  戴國安
附錄本案論罪科刑法條：
中華民國刑法第321條
（加重竊盜罪）
犯竊盜罪而有左列情形之一者，處 6 月以上、 5 年以下有期徒
刑：
一、於夜間侵入住宅或有人居住之建築物、船艦或隱匿其內而犯
    之者。
二、毀越門扇、牆垣或其他安全設備而犯之者。
三、攜帶兇器而犯之者。
四、結夥三人以上而犯之者。
五、乘火災、水災或其他災害之際而犯之者。
六、在車站或埠頭而犯之者。
前項之未遂犯罰之。

司法院資訊處製作；財團法人民間司法改革基金會備份。
